臺灣高等法院臺中分院刑事判決　　　　100年度上訴字第246號
上　訴　人
即　被　告　徐文棟
選任辯護人　賴思達律師
上列上訴人因妨害風化案件，不服臺灣臺中地方法院99年度訴字
第1061號中華民國99年11月5日第一審判決（起訴案號：臺灣臺
中地方法院檢察署98年度偵字第16885號），提起上訴，本院判
決如下：
    主  文
原判決關於徐文棟部分撤銷。
徐文棟共同意圖使女子與他人為猥褻之行為，而容留以營利，累
犯，處有期徒刑陸月，如易科罰金，以新臺幣參仟元折算壹日。
    犯罪事實
一、徐文棟前於民國（下同）96年間因妨害風化案件，於98年1
    月6日經臺灣臺中地方法院以97年度簡上字第735號判決6月
    ，如易科罰金以新臺幣2千元折算1日確定，於98年3月19日
    易科罰金執行完畢（本件已構成累犯）。緣徐文棟曾自95年
    11月9日、96年4月1日起即在臺中市○區○○路227號經營「
    摩登佳人瘦身美容館」、在臺中市○區○○路330號經營「
    馥優健康生活館」，並均因在上開店址從事性交易服務之經
    營而遭查獲（即前開臺灣臺中地方法院97年度簡上字第735
    號案件）。詎猶未能記取教訓，於97年6月30日起，由林楷
    倫擔任臺中市○○路227號「摩登佳人瘦身美容館」之名義
    負責人（即登記負責人，業經原審判決有期徒刑6月確定）
    ，徐文棟則擔任副理之職，負責店內平日之實際管理經營，
    渠並自98年4月28日（起訴書誤載為27日）起，以月薪新臺
    幣（下同）2萬5000元之代價，僱用張芸溱（業經原審判決
    有期徒刑4月確定）擔任「摩登佳人瘦身美容館」之櫃檯會
    計人員，張芸溱於店內名為「小雯」，負責向客人介紹消費
    內容或收取消費金額；另自98年6月19日（起訴書誤載為21
    日）起，僱用吳俊衛（業經原審判處有期徒刑4月確定）擔
    任美容助理，吳俊衛於店內名為「阿勇」，負責招呼客人及
    向客人介紹消費內容。詎負責該店實際經營之徐文棟與該店
    擔任櫃台會計之張芸溱（業經原審判處有期徒刑4月確定）
    及該店擔任招呼客人及介紹消費內容之吳俊衛（業經原審判
    處有期徒刑4月確定），共同基於意圖使女子與他人為猥褻
    行為而媒介繼容留以營利之犯意聯絡，於98年6月25日21 時
    許，推由吳俊衛在上址店內告知成年男客黃清明店內之消費
    模式及金額後，再帶領黃清明前往該店內之包廂，而媒介繼
    容留店內之成年女子王惠珍（即美容師）與黃清明為「半套
    」之猥褻行為（即女性以手撫摸男客性器官，直至男客射精
    為止），上開性交易每次收費新臺幣（下同）1700元（含清
    潔費100元），而張芸溱則於櫃臺負責等候結帳，又上開所
    得由店家與美容師以不詳比例拆帳，徐文棟、張芸溱、吳俊
    衛均以此營利。嗣於98年6月25日21時40分許，為警方持搜
    索票前往「摩登佳人瘦身美容館」執行搜索時，當場查獲王
    惠珍正於男客黃清明身上為前述之猥褻行為，並扣得帳目明
    細表25張、98年6月25日帳目營業日報表1張、客人名冊1 本
    、電腦主機1台、監視器鏡頭8組、打鐘卡9張。
二、案經臺中市警察局第二分局報請臺灣臺中地方法院檢察署檢
    察官偵查起訴。
    理    由
壹、本案證據能力之說明﹕
一、證人黃清明警詢證述不具證據能力之說明
（一）按被告以外之人於審判外之言詞或書面陳述，除法律有規
      定者外，不得作為證據，刑事訴訟法第159條第1項定有明
      文；再按被告以外之人於檢察事務官、司法警察官或司法
      警察調查中所為之陳述，與審判中不符時，其先前之陳述
      具有較可信之特別情況，且為證明犯罪事實存否所必要者
      ，得為證據，刑事訴訟法第159條之2亦有明文；另按被告
      以外之人於審判中有死亡、記憶喪失或無法陳述、所在不
      明而無法傳喚或傳喚不到、或到庭後無正當理由拒絕陳述
      者，其於檢察事務官、司法警察官或司法警察調查中所為
      之陳述，經證明具有可信之特別情況，且為證明犯罪事實
      存否所必要者，得為證據，刑事訴訟法第159條之3亦有明
      文。
（二）又按所謂「彈劾證據」，屬英美法之概念（impeachm ent
      evidence），係指爭執證人陳述憑信性或證明力之證據，
      其作用僅在於減弱「實質證據」（substantive evidence
      即證明待證事實存否之證據）之證明力，以供法院審判心
      證之參考，尚不得作為認定犯罪事實之基礎。故關於「彈
      劾證據」，其證據能力之限制非如「實質證據」之嚴格，
      而予以相當之緩和，縱使刑事訴訟法第159條第1項所規定
      不得作為證據之傳聞證據，亦非不得以之作為「彈劾證據
      」。我國刑事訴訟法雖未如日本刑事訴訟法第328條已就
      「彈劾證據」予以明文規定，但基於刑事訴訟發現真實及
      維護公平正義之功能，在解釋上仍應予以承認。故證人於
      審判外之陳述，雖不符合傳聞法則之例外規定，而不能作
      為認定犯罪事實之證據，但尚非絕對不能以之作為「彈劾
      證據」，以供法院審判心證之參考，最高法院97年度臺上
      字第6585號判決可資參照；再按我國刑事訴訟法基於證據
      裁判主義及證據能力之規定，得以作為認定犯罪事實之依
      據，以有證據能力之證據為限，惟於審判期日證人所為陳
      述與審判外之陳述相異時，可提出該證人先前所為自我矛
      盾之陳述，用來減低其在審判時證言之證明力，此種作為
      彈劾證據使用之傳聞證據，因非用於認定犯罪事實之基礎
      ，不受傳聞法則之拘束。因此，被告以外之人於審判外之
      言詞或書面陳述，雖不得以之直接作為證明犯罪事實存否
      之證據，但非不得以之作為彈劾證據，用來爭執或減損被
      告、證人或鑑定人陳述之證明力，最高法院97年度台上字
      第1981、6321號判決可資參照。
（三）查被告之辯護人於本院指稱：證人黃清明之警詢陳述無證
      據能力等語（上訴卷第64、183頁），檢察官復未提出證
      據證明證人黃清明之警詢陳述，具有「可信之特別情況」
      ，已與刑事訴訟法第159條之2、第159條之3得為證據之要
      件不符，從而應認證人黃清明之警詢供述對被告不具證據
      能力。
二、其餘未經爭執之供述證據具證據能力之說明
（一）次按被告以外之人（包括證人、鑑定人、告訴人、被害人
      及共同被告等）於審判外之陳述，雖不符刑事訴訟法第15
      9條之1至之4等之規定，而經當事人於審判程序同意作為
      證據，法院審酌該言詞陳述或書面陳述作成時之情況，認
      為適當者，亦得為證據；當事人、代理人或辯護人於法院
      調查證據時，知有刑事訴訟法第159條第1項不得為證據之
      情形，而未於言詞辯論終結前聲明異議者，視為有前項之
      同意，同法第159條之5定有明文。立法意旨在於傳聞證據
      未經當事人之反對詰問予以核實，原則上先予排除。惟若
      當事人已放棄反對詰問權，於審判程序中表明同意該等傳
      聞證據可作為證據；或於言詞辯論終結前未聲明異議，基
      於尊重當事人對傳聞證據之處分權，及證據資料愈豐富，
      愈有助於真實發見之理念，且強化言詞辯論主義，使訴訟
      程序得以順暢進行，上開傳聞證據亦均具有證據能力。
（二）查被告、辯護人及檢察官對本案其餘之供述證據（即除前
      揭爭執之部分外）於本院知悉該證據之存在，均同意具證
      據能力或表示沒有意見，而未主張異議（本院卷第64頁）
      。從而，上開未經爭執之本案供述證據之證據能力（含書
      證）例如本件證人即服務小姐王惠珍於警詢及偵訊證述、
      證人黃清明、江俊龍、陳杏津、王秀蓁之偵訊證述等，
      當事人既於本院已知上述供述證據係屬傳聞證據，均未於
      言詞辯論終結前，對該筆錄內容表示異議，依上開規定，
      已擬制同意其有證據能力，本院審酌上開證據作成時之情
      況，並無人情施壓或干擾，亦無不當取供之情形，並無證
      據證明有違法取證或非出於自由意志之情形，認以之作為
      本案證據，皆屬適當，揆諸上開規定，認均有證據能力，
      併此敘明。
三、本件非供述證據具證據能力之說明
（一）按關於非供述證據之物證，或以科學、機械之方式，對於
      當時狀況所為忠實且正確之記錄，性質上並非供述證據，
      均應無傳聞法則規定之適用；如該非供述證據非出於違法
      取得，並以依法踐行調查程序，即不能謂無證據能力，最
      高法院97年度臺上字第1401號、6153、3854號判決要旨參
      照。
（二）本件之非供述證據例如扣案之電腦主機、監視器鏡頭等，
      ，因非屬供述證據，並無人對現實情形之記憶、知覺經常
      可能發生之誤差（如知覺之主觀性及記憶隨時間推移而發
      生變化、遺忘等），故上開非供述證據，並無傳聞法則之
      適用至明，又上扣案物係合法搜索扣押所得，有搜索票、
      搜索扣押筆錄可佐（警卷第68至71頁），被告及檢察官亦
      未爭執上開非供述證據有何違法取得上開物證之情形，復
      經本院於審理中踐行調查程序，自均有證據能力。
貳、認定犯罪事實所憑之證據及理由﹕
    訊據被告徐文棟固坦承其於96年間曾任「摩登佳人瘦身美容
    館」負責人之情，惟否認有何共同圖利容留猥褻犯行，辯稱
    ﹕伊係於98年1月至同年6月15日擔任「摩登佳人瘦身美容館
    」之副理，98年6月25日為警查獲時已非該店之員工，警察
    搜索時會在現場，只是去收取會錢而已云云（原審卷第38頁
    反面）。惟查：
一、男客黃清明確有於上揭時地與店內之成年女子王惠珍為半套
    即女性以手撫摸男客性器官，直至男客射精為止之猥褻性交
    易之事實，業據證人黃清明於偵訊具結證稱：伊於98年6、7
    月份時前往臺中市○區○○路227號「摩登佳人瘦身美容館
    」消費，伊是因在外面跟朋友喝酒，朋友有去過「摩登佳人
    瘦身美容館」，說「摩登佳人瘦身美容館」有在從事半套的
    性服務，所以伊才知道，也才想去消費；伊進去的時候樓下
    有一個男的，向伊介紹價錢，先問伊有沒有認識的小姐，如
    果沒有的話，他們會安排，伊就讓男服務生安排服務的小姐
    ；男服務生強調做完半套就是1700元、1800元，詳細的價格
    伊忘了，因為還有加一個清潔費，他沒有講半套的內容，因
    為一講半套，伊就知道了；後來伊就上樓，之後小姐就進來
    ，伊先洗完澡換上衣服，躺在床上之後，小姐就跟伊重覆確
    認價錢，就開始幫伊按摩全身，之後就開始按摩生殖器官，
    大概按摩了半個小時左右，警察就進來了，當時伊還沒射精
    就被抓到了；伊對介紹的男服務生比較有印象，伊記得他是
    年輕的，戴眼鏡，他在樓下確實有跟伊介紹半套的服務等語
    （見偵查卷第1宗第166至168頁）在卷，核與證人王惠珍於
    警詢證稱：伊係與男客從事半套性交易時，為警查獲；當天
    男客黃清明進入店時，伊正在1樓後面休息室喝茶，櫃台助
    理吳俊衛將男客黃清明帶至2樓A3號房間內，他告訴伊有客
    人，伊隨後就進入服務；半套性交易是指伊替男客以手淫方
    式撫摸他的性器官，直到他射精為止，2小時為半套性交易1
    次，1次為1600元，100元為清潔費，共計1700元；為警查獲
    時，伊還在幫男客黃清明打手槍，他還沒射精，警察就進入
    臨檢。客人消費金額交給樓下櫃台收取；男客至「摩登佳人
    瘦身美容館」消費買2節（即2小時1700元），男客即得與伊
    從事半套性服務。如果伊與男客從事半套性交易，伊會跟櫃
    台說等語（見警卷第40至45頁），大致相符，足認男客黃清
    明於上揭時地至「摩登佳人瘦身美容館」消費，確係經由吳
    俊衛介紹消費方式及安排房間後，於上址店內與美容師王惠
    珍進行猥褻之「半套」性交易服務之事實，從而，同案被告
    吳俊衛具意圖使女子與他人為猥褻之行為，而容留以營利之
    犯意及犯行亦堪認定；再同案被告張芸溱係擔任「摩登佳人
    瘦身美容館」之櫃台人員，負責向客人介紹消費方式及收取
    消費金額，且為警查獲時，已在該店工作達二個月之久等情
    ，亦據同案被告張芸溱於警詢、原審陳明在卷，核與證人王
    惠珍於原審證稱：張芸溱於客人來時打單，客人消費完負責
    收費的工作等語（原審卷第65頁），再參以證人王惠珍前揭
    於警詢證稱：客人消費金額交給樓下櫃台收取；如果伊與男
    客從事半套性交易，伊會跟櫃台說等語（見警卷第40至45頁
    ），足見同案被告張芸溱對於店內從事半套性服務乙節，確
    係知情，從而，同案被告張芸溱亦具意圖使女子與他人為猥
    褻之行為，而容留以營利之犯意，且與同案被告吳俊衛具此
    部分之犯意聯絡亦明。再證人黃清明雖於警詢（此對被告徐
    文棟無證據能力，然得為彈劾證據）曾證稱：吳俊衛一開始
    沒有告知店內有從事色情行為云云在卷，而其於偵訊則證稱
    ：「（為何在警詢中說吳俊衛一開始並沒有強調店內有從事
    色情行為？）因為他（按指吳俊衛）一講半套我就知道了」
    ，前後證述似略有出入，惟人之記憶及陳述不可能完全一致
    ，證人黃清明就為警查獲時，如何進入「摩登佳人瘦身美容
    館」消費、由哪一位服務生接待並說明消費方式、美容師王
    惠珍如何為其提供半套性服務等細節，均能清楚說明，且98
    年6月25日21時40分許，警察持搜索票進入「摩登佳人瘦身
    美容館」時，確有當場查獲店內美容師王惠珍正在為男客黃
    清明提供「半套」性服務之事實，亦為同案被告林凱倫所不
    爭執，尚難以證人黃清明就部分細節證述稍有出入，即遽認
    證人黃清明偵訊具結之證詞與事實不符。
二、再被告徐文棟具意圖使女子與他人為猥褻之行為，而容留以
    營利之犯意，且與同案被告張芸溱、吳俊衛具犯意聯絡之說
    明：
（一）查被告徐文棟於98年6月25日查獲當時亦在「摩登佳人瘦
      身美容館」內，亦為被告徐文棟於警詢自承在卷（警卷第
      8頁）；再被告徐文棟在「摩登佳人瘦身美容館」任職期
      間係擔任實際經營管理，並每天在同案被告張芸溱下班時
      ，會來店內向張芸溱收取店內每日總營業額之事，亦據被
      告徐文棟於警詢坦承：伊在「摩登佳人瘦身美容館」任職
      時，櫃台張芸溱會將店內總營業額交給伊清點後，由伊將
      錢鎖在櫃台抽屜裡等語（警卷第9頁）在卷，復據同案被
      告張芸溱於警詢供稱：店內每日總營業額由伊彙整後，被
      告徐文棟每天在伊下班時，都會來公司找伊，收取店內每
      日總營業額所得等語在卷（警卷第22頁），又於原審證稱
      ：徐文棟在職期間，伊登載帳冊之後，會給徐文棟檢視，
      確認無誤等語（見原審卷第106頁），亦證稱被告徐文棟
      在店內之工作顯尚有負責核對帳冊及向同案被告張芸溱收
      取每日店內總營業額之事。另據證人即曾秀鳳於查獲後翌
      日凌晨之警詢證稱：「（徐文棟於「摩登佳人瘦身美容館
      」擔任何職？）我都稱他協理，他也是負責櫃台工作，介
      紹消費方式與帶客人上樓」等語（警卷第52頁），證人即
      美容師劉于菁於查獲後翌日凌晨之警詢均證稱被告徐文棟
      係協理及其工作項目等語（警卷第56頁），證人即美容師
      陳憶婷於查獲後翌日凌晨之警詢亦證稱：徐文棟負責接洽
      客人及上樓分配房間等語（警卷第61頁），及證人即美容
      師林韋伶於查獲後翌日凌晨之警詢亦證稱：搜索時晚班櫃
      台是徐文棟；來店消費客人由櫃台人員徐文棟接洽帶同上
      樓分配房間等語（警卷第65頁），均言及被告徐文棟擔任
      店內之工作，而未提及被告徐文棟業已離職之事。從而，
      足認被告徐文棟查獲時，仍於「摩登佳人瘦身美容館」工
      作，且係負責點收當日店內總營業額，檢視帳冊，參與櫃
      台工作、介紹消費方式、帶客人上樓、安排房間，其係現
      場負責之實際經營管理者無疑。再查，本件「摩登佳人瘦
      身美容館」之承租係由店內美容師曾秀鳳受歷年店東之託
      ，出具名義而負責承租；又被告徐文棟曾於任該店老闆時
      ，於曾秀鳳與房東太太陳杏津在該店內簽房屋租約時在場
      等情，亦據證人曾秀鳳於原審證述在卷（原審卷第101頁
      ），復參以證人即負責簽約之房東太太陳杏津於偵訊具結
      證稱：伊完全沒有見過林楷倫，他不曾出面跟伊等承租房
      屋，出面的都是曾秀鳳小姐，從95年開始就都是曾秀鳳小
      姐出面；97年10月25日重新簽約時，徐文棟在打契約時有
      與曾秀鳳一起出現，當時是在五權路227號他們店裏，因
      為先前伊並沒有看過徐文棟，所以曾秀鳳當時有介紹說徐
      文棟是公司的合夥人。每月租金於95年開始是一個月3萬5
      千元，到97年10月25日係每月3萬3千元，均以支票支付等
      語（偵二卷第12 7、128頁）在卷，並於本院具結證稱：
      伊偵訊講到「97年10月25日重新簽約時，曾秀鳳說徐文棟
      是公司合夥人」，所提及之「97年」這個時間是正確的，
      伊確定第一次看到被告徐文棟是97年；97年10月25日之前
      伊沒看過被告徐文棟。因為徐文棟簽約的那一次，他要求
      要降租金由35000元降為33000元，所以伊記得比較清楚。
      且他們支付房租是用支票支付，從97年10月25日支票金額
      才改變，房租是2個月付一次等語（上訴卷第210至218頁
      ）在卷，並有陳杏津提出之收受本件房租支票之95年至98
      年之代收票據明細表在卷可佐（上訴卷第225頁），由該
      代收票據明細表觀之，到期日為95年12月25日至97年8月
      25日止之收租支票每張面額為7萬元（因每二月房租共7萬
      元），而到期日為97年12月25日之後之收租支票每張面額
      為6萬6千元（因每二月房租共6萬6千元），亦與證人陳杏
      津前揭證述95年10月間起之房租每月3萬5千元，97年10月
      25日起之房租每月調降為3萬3千元等情相符，足以佐證證
      人陳杏津證述係97年10月25日與被告第一次見面時，因被
      告徐文棟要求而為租金調降之事應可採信，其並無誤記與
      被告徐文棟會面之日期，又該店址之承租人曾秀鳳已是受
      託擔任出具名義之負責人，則被告徐文棟既於97年10月25
      日對外曾以「摩登佳人瘦身美容館」股東即合夥人身分，
      要求房東太太陳杏津調降房租，其於97年10月25日仍有參
      與「摩登佳人瘦身美容館」之實際經營亦明，倘非被告徐
      文棟確係實際股東之一及負責現場經營管理，由名義承租
      人曾秀鳳要求調降租金即可，何須由被告徐文棟親自出面
      要求房東太太調降房租？再查，扣案9張員工打鐘卡，並
      無任何屬於被告徐文棟之上下班紀錄，可知被告徐文棟既
      負責帳冊、點收總營業額等重要工作，上下班又無需打卡
      ，確屬「摩登佳人瘦身美容館」之經營管理階層，則被告
      徐文棟既上下班不須打卡，並於97年10月25日與房東太太
      陳杏津簽訂租約時，經承租名義人曾秀鳳向陳杏津介紹被
      告徐文棟係股東，被告徐文棟並向房東太太陳杏津要求調
      降租金，並成功使陳杏津因之同意自97年10月25日起將每
      月租金由3萬5千元降至3萬3千元，均如前述，在在可佐被
      告徐文棟於「摩登佳人瘦身美容館」確係屬經營管理階層
      之現場負責人。
（二）再查，客人係向櫃台結帳消費款項等情，亦據被告於本院
      供稱：客人都是向櫃台買單等語（上訴卷第65頁），並據
      證人王惠珍於警詢證稱：客人消費金額交給樓下櫃台收取
      ；如果伊與男客從事半套性交易，伊會跟櫃台說等語（見
      警卷第40至45頁），並於原審證稱：伊與黃清明約定之服
      務方式係做一個小時買二個小時等語（原審卷第68頁），
      足見男客黃清明應就其消費之全部款項含與美容師王惠珍
      從事半套性交易之對價係全數向櫃台結帳，由櫃台收取。
      而服務小姐並無底薪，有客人有業績才有薪水等情，亦據
      被告徐文棟於本院陳明在卷（上訴卷第66頁），顯見本件
      王惠珍為男客黃清明為半套性交易之對價，將全數由店家
      收取，再由店家與美容師比例分帳。倘公司禁止美容師與
      男客為半套性交易，則美容師王惠珍與男客黃清明為半套
      之性交易一則不欲公司知悉，二則亦無將從事性交易之代
      價與店家比例拆帳之必要，從而，美容師王惠珍何須與男
      客黃清明約定由櫃臺向男客黃清明收取「做一小時買二小
      時」之半套性交易之全部對價，使美容師尚須將半套性交
      易之對價與店家比例拆帳，豈非與常情相違。倘非該半套
      之性交易係店家允許而為，何以美容師須將半套之性交易
      對價，全數由店家收取再與店家比例拆帳？是由美容師與
      男客黃清明約定半套之性交易對價由黃清明向櫃台「做一
      個小時買二個小時」之方式付款，亦可認定店家知情並媒
      介繼容留美容師王惠珍對男客黃清明為半套之性交易。
      。又被告徐文棟既為「摩登佳人瘦身美容館」之管理經營
      階層，且係現場負責人，其對同案被告吳俊衛當日係負責
      為男客黃清明介紹半套性交易之消費方式及安排房間，對
      會計即同案被告張芸溱負責收取美容師與男客為半套之猥
      褻性交易之消費款項，並由店家與美容師依比例拆帳之事
      自知之甚詳，且倘未經負責現場經營管理之被告徐文棟指
      示，受僱之被告吳俊衛又何須向男客黃清明介紹半套之消
      費方式？是被告徐文棟確具意圖使女子與他人為猥褻之行
      為，而容留以營利之犯意，且與同案被告吳俊衛、張芸溱
      確具意圖使女子與他人為猥褻之行為，而容留以營利之犯
      意聯絡亦明。
（三）從而，依被告徐文棟及同案被告張芸溱既分別擔任該店之
      經營管理、會計，對該店由同案被告吳俊衛向男客媒介繼
      容留男客與美容師進行半套之猥褻行為，再由櫃台會計向
      男客收取半套之性交易費用，並由該店與美容師進行比例
      拆帳之事均知之甚詳，自與直接媒介繼安排容留男客黃清
      明進行性交易之同案被告吳俊衛間有犯意聯絡及行為分擔
      甚明。
三、至證人王惠珍雖於原審作證改證稱：伊跟男客從事半套性服
    務，不會跟櫃台說，因為這是公司禁止的云云（原審卷第65
    頁）。惟查，同案被告吳俊衛當日確實有向男客黃清明介紹
    半套之消費方式，亦據證人黃清明上揭偵訊證述在卷，倘公
    司即「摩登佳人瘦身美容館」禁止為半套性交易服務，同案
    被告吳俊衛又何須向男客介紹半套之消費方式？又同案被告
    吳俊衛豈可能知悉王惠珍是否同意提供半套之猥褻性交易？
    再公司既禁止與男客黃清明從事半套之猥褻之性交易，王惠
    珍又何須與男客黃清明約定該次半套性交易之付費方式係「
    做一個小時，買二個小時」，使公司有察知其為性交易之可
    能，且須與公司拆帳分配該半套之性交易對價？從而，證人
    王惠珍於原審改口證稱：不會將從事半套性服務跟櫃台說云
    云，意指店內其他同案被告等均不知悉其與男客從事半套之
    性交易云云，顯係迴護被告徐文棟及其他同案被告之詞，並
    非可採。又本件於98年6月25日為警查獲後，同案被告林楷
    倫於98年7月2日對證人王惠珍提起民事損害賠償訴訟，主張
    證人王惠珍於98年6月25日違反約定，私下與男客為半套性
    交易，為警查獲，致同案被告林楷倫所經營之「摩登佳人瘦
    身美容館」受有損害，請求給付30萬元損害賠償。該民事訴
    訟事件，經臺灣臺中地方法院於98年7月17日電話詢問證人
    王惠珍有無意願調解等事項，證人王惠珍表示(1)承認「摩登
    佳人瘦身美容館」所主張之權利存在，(2)有意願調解，(3)現
    無力清償等語。其後，於98年8月13日臺灣臺中地方法院所
    訂之調解期日，同案被告林楷倫與證人王惠珍均到庭調解，
    成立「王惠珍願於98年9月30日前給付林楷倫即摩登佳人瘦
    身美容館新臺幣30萬元」之調解內容等情，有該案民事起訴
    書、民事調解事件查詢書、調解筆錄在卷可佐（臺灣臺中地
    方法院豐原簡易庭98年度豐簡調字第81號民事影卷第1、17
    、23頁）可佐；又王惠珍於調解當時並無存款，復調解時，
    雖有要求分期付款，然林楷倫仍要求儘量一次給付等情，亦
    據證人王惠珍於原審證述在卷（原審卷第66頁），則無力清
    償之證人王惠珍竟於受請求金額無任何減讓，亦無獲得分期
    清償，即同意一次清償被訴請求之全額30萬元，已與常情有
    違，甚且，證人王惠珍自98年8月13日調解成立至99年6月29
    日王惠珍至原審作證為止，證人王惠珍實際上仍未對「摩登
    佳人瘦身美容館」為任何賠償，亦據證人王惠珍於原審陳明
    在卷（參見原審卷第68頁反面），上情均與一般於債務人無
    力清償之情形下，債權人一方大多或於和解之金額、或於清
    償之方式有所讓步，始達成和解之常情不符，且證人王惠珍
    既認自己理應賠償同案被告林楷倫30萬元，竟於迅速和解後
    ，近9個月均未清償分文，亦與一般常情不符；足認上開民
    事訴訟、調解契約之目的，應係證人王惠珍於案發後為幫被
    告徐文棟等人脫免刑責，而用以配合證明「公司禁止性交易
    」之說詞，用以證明被告徐文棟等人對該性交易均不知情，
    而由同案被告林楷倫與證人王惠珍出於迴護被告徐文棟及同
    案被告林楷倫、張芸溱、吳俊衛等人而為，尚非可採，自不
    能以之為被告徐文棟不知情王惠珍有與男客黃清明為猥褻之
    性交易之認定。
四、被告徐文棟雖辯稱：伊查獲當天是去收會錢；伊已於98年6
    月15日已離職，98年6月25日為警在店內查獲美容師王惠珍
    與男客黃清明從事性交易與伊無關云云（上訴卷第60至62頁
    ），又於上訴狀辯稱：伊自98年5月初口頭請辭後，即未打
    卡，故無98年6月份之打卡記錄云云（上訴卷第23頁），且
    辯稱：自96年4月20日至同年12月6日，「摩登佳人瘦身美容
    館」係伊實際經營，96年10月25日有與陳杏津簽約，但97年
    10月25日不是伊簽約的，是房東太太陳杏津記錯云云（上訴
    卷第62頁），被告徐文棟並提出其於98年6月10日向公司提
    出之員工離職申請書，其上「擬離職日期」欄記載98年6月
    15日，「核准」欄則有同案被告林楷倫98年6月10日之簽名
    ，亦有員工離職申請書在卷可佐（見原審卷第77頁）。又證
    人王惠珍、證人即共同被告吳俊衛一致證稱被告徐文棟係於
    98 年6月15日離職云云。惟查：
（一）證人王惠珍於99年6月29日原審審理時稱其自己到職時間
      是6月初，卻能清楚說出被告徐文棟離職時間為98年6月15
      日云云（見原審卷第67、68頁）；及證人即共同被告吳俊
      衛於99年8月10日原審審理時稱自己到職日為98年6月21日
      或22日，卻能清楚說出被告徐文棟之離職時間為98年6月
      15日云云（見原審卷第106頁反面）；均與一般人就與自
      己相關事務之日期較非與自己相關事務之日期記憶更為清
      楚之常情相悖，參以證人張芸溱於原審亦證稱：「（被告
      徐文棟離職之後到店裡都是做何事？）找同事聊天，若我
      們有不懂的地方會再問他」云云，倘被告徐文棟確實業已
      離職，被告張芸溱遇不懂處理之事，竟未向老闆或直屬長
      官詢問，而係向離職員工詢問，實與常情相違，證人王惠
      珍、吳俊衛此部分所證被告徐文棟業已離職云云，尚難採
      信。
（二）又扣案之25張帳目明細表中之98年6月24日晚間22時40分
      之刷卡紀錄明細之「會計簽章」欄內，有被告徐文棟之簽
      名，有扣案帳目明細表中之「刷卡紀錄明細」在卷可佐（
      上訴卷第137頁，雖該明細右上角記載「五月份」，惟最
      左一欄之「日期欄」有6月份各該日期之記載），亦為被
      告徐文棟於原審自承該刷卡紀錄明細上之「徐」為其所簽
      署等情在卷（原審卷第212頁），而該刷卡紀錄明細旁之
      會計簽章欄內之簽章，即係表明客人有前來刷卡消費等情
      ，亦據證人張芸溱於本院證述在卷（上訴卷第200、201頁
      ），顯見被告於98年6月24日尚有在櫃台接受客人刷卡結
      帳，更足佐證被告徐文棟辯稱其於98年6月15日已離職云
      云，顯屬不實，並非可採。被告徐文棟先於原審辯稱：店
      內有一位新的櫃台副理，伊98年6月24日回去教導他們怎
      麼製作刷卡紀錄明細云云（原審卷第212頁反面），又於
      本院改辯稱：98年6月24日係替請休假之同案被告張芸溱
      代班云云，及證人張芸溱亦證稱：98年6月24日係伊自己
      決定找被告代班，並沒有經過老闆同意；且被告徐文棟代
      班薪水由伊支付；伊沒有和被告徐文棟約定要給他多少云
      云（上訴卷第200、203頁），惟查，既有新的櫃台經理，
      何以未見被告徐文棟提出該櫃台經理之姓名，何以查獲當
      日櫃台經理未在場，且同案被告張芸溱找該櫃台經理代班
      即可，何須找離職之被告徐文棟代班？再同案被告張芸溱
      係負責櫃台會計等工作，每月有4日休假等情，亦據證人
      張芸溱於本院證述在卷（上訴卷第200、204頁），則證人
      張芸溱於98年6月24日既係依店內規定請休假，何以未告
      知老闆或新櫃台經理，又未詢問應由何人代班，亦未請仍
      在職之新櫃台經理或同案被告吳俊衛代班，竟於未獲「老
      闆」或直屬主管同意，即自行聘請已離職之員工即被告徐
      文棟前來代班處理與經手店內最重要之款項收入之櫃臺會
      計事宜；甚且，其係依公司規定請每月休假，公司自不能
      扣領休假當日之薪水，然該次98年6月24日休假，同案被
      告張芸溱竟須自掏腰包，自行支付薪資予代班之被告徐文
      棟，復事前亦未與被告徐文棟商妥代班薪資為何，在在有
      違常理，證人張芸溱此部分證述及被告徐文棟辯稱：98年
      6月24日係代班云云，均非可採。
（三）再房東太太陳杏津於97年10月25日簽約時，有與被告徐文
      棟見面，且在場曾秀鳳介紹被告徐文棟係合夥人，因被告
      徐文棟要求調降租金，上址店租始由每月3萬5千元調降至
      每月3萬3千元等情，亦據證人陳杏津於偵訊及本院一再證
      述在卷，並有證人陳杏津提出之95年至98年之本件房租支
      票之代收票據明細表可佐（上訴卷第225頁），由該代收
      票據明細表觀之，本件房租支票確係於97年12月25日之後
      有租金調降情形，更足佐證證人陳杏津證述係97年10月25
      日與被告第一次見面時，因被告徐文棟要求而為租金調降
      之事應可採信，其並無誤記與被告徐文棟會面之日期之情
      形，均如前述，證人曾秀鳳於原審證稱：陳杏津應係96年
      換約時見過被告，陳杏津記錯了云云（原審卷第101頁）
      ，及被告辯稱：是房東太太陳杏津記錯日期云云，顯與事
      實不符，並非可採；且查，被告徐文棟既於97年10月25日
      對外曾以「摩登佳人瘦身美容館」股東身分，要求房東太
      太陳杏津調降房租，其於97年10月25日仍有參與「摩登佳
      人瘦身美容館」之實際經營，被告徐文棟辯稱自己自96
      年12月6日已讓渡該店之經營云云，及所提出之讓渡書（
      偵二卷第58頁）均非可採。被告徐文棟再辯稱：因98年5
      月初口頭請辭即不再打卡云云，惟被告徐文棟既自稱係於
      98年6月15日始離職，則於該日之前既仍在職，何以其自
      98年5月初可自行決定不再打卡，所辯顯與常情不符，並
      非可採。倘該員工離職申請書（原審卷第77頁）所載屬實
      ，何以於98年6月25日為警查獲後遲未提出該員工離職申
      請書，遲於一年之後之99年6月29日始提出該員工離職申
      請書，亦與常情相違，自難以該員工離職申請書為有利被
      告徐文棟之任何認定；又倘被告徐文棟於98年6月15日業
      已離職，98年6月25日當天係到場向曾秀鳳收會錢，則何
      以證人即曾秀鳳於警詢時證稱：「（徐文棟於「摩登佳人
      瘦身美容館」擔任何職？）我都稱他協理，他也是負責櫃
      台工作，介紹消費方式與帶客人上樓」等語（警卷第52頁
      ），均未提及被告徐文棟業已離職而當日係前來向曾秀鳳
      收取會錢之事，實與常情相違，且證人即美容師劉于菁、
      陳憶婷、林韋伶於查獲後所為之警詢均證稱被告徐文棟負
      責之工作，而均未提及被告徐文棟業已離職之事，亦如前
      述，足認證人曾秀鳳於原審證稱：被告業已離職，查獲當
      日係來收會錢云云，及被告徐文棟所辯稱：業已離職，查
      獲當日係來向曾秀鳳收取會錢云云，均非可採。
五、綜上所述，被告徐文棟所辯，顯均卸責之詞，並非可採。本
    件事證明確，被告徐文棟上揭犯行堪予認定。
參、論罪科刑：
一、按「現行刑法第231條於88年4月21日修正公布，其規定為意
    圖使男女與他人性交或猥褻之行為，而引誘、容留或媒介以
    營利者，其處罰之對象為引誘、容留或媒介之人，犯罪構成
    要件乃以行為人主觀上有營利及使男女與他人為性交或猥褻
    行為之犯意，客觀上有引誘、容留或媒介之行為為已足，屬
    於形式犯。故行為人只要以營利為目的，有使男女與他人為
    性交或猥褻行為之意圖，而著手引誘、容留或媒介行為，即
    構成犯罪；至該男女與他人是否有為性交或猥褻之行為，則
    非所問，亦不以媒介行為人取得財物或利益，始足當之。是
    其犯罪係即時完成，無待任何具體有形之結果可資發生，性
    質上與未遂犯並不相容，應無未遂犯可言。本件係林○如主
    動招攬警員陳○豪、林○章與女子從事性交易，並議妥性交
    易之代價後，旋即帶領二人進入包廂內，同時通知嚴○賀、
    呂○貞前來。則林○如顯已著手並完成媒介喬裝男客之警員
    與服務小姐為性交易之行為，縱警員係因應辦案之須，並無
    與服務小姐性交易之真意，亦無礙於林○如已媒介性交易既
    遂之犯行。」最高法院98年度台上字第862號判決要旨可資
    參照。核被告徐文棟所為，係犯刑法第231條第1項之意圖使
    女子與他人為猥褻之行為，而容留以營利罪。被告徐文棟與
    同案被告張芸溱、吳俊衛間就本件犯行有犯意聯絡及行為分
    擔，均為共同正犯。再查，同案被告林楷倫係該店名義負責
    人，亦為同案被告林楷倫陳明在卷。又同案被告林楷倫雖於
    97年6月至98年9月登記為「摩登佳人瘦身美容館」負責人，
    惟依同案被告林楷倫之前科資料，其自95年4月以來，幾乎
    都因案在監或在押，至97年5月1日甫出監，有臺灣高等法院
    被告林楷倫之前案紀錄表在卷，其如何能有資力於甫出監1
    個月後，即頂下「摩登佳人瘦身美容館」並擔任負責人？如
    有資力擔任負責人，何以於98年1月間因販賣猥褻影音光碟
    之妨害風化案件經原審97年度中簡字第3379號判處拘役55日
    確定後，竟不聲請易科罰金，而選擇於98年4月13日入監服
    刑，並將「摩登佳人瘦身美容館」交給姓名年籍均不詳之友
    人「小林」經營？此與常理不符。且同案被告林楷倫於偵訊
    自承對「摩登佳人瘦身美容館」內員工不熟，只認識被告徐
    文棟等語在卷（偵二卷第172頁），並於偵訊坦承不認識員
    工張芸溱等情（偵二卷第285頁），亦與一般商店之實際所
    有人對該店家經營狀況有所瞭解之情形不符；又倘同案被告
    林楷倫如其所述，除係名義負責人外，該店亦係其所經營，
    並由其面試雇用被告徐文棟，則何以同案被告林楷倫於偵訊
    、原審供稱：徐文棟之薪水為4萬元云云（偵二卷第44頁）
    ，竟與被告被告徐文棟於偵訊所稱之自己薪水係2萬8千元云
    云（偵一卷第19頁），有所不符？再同案被告林楷倫於偵訊
    竟稱：「摩登佳人瘦身美容館」房屋租賃契約係伊親自與房
    東簽訂，以現金支付租金云云（偵二卷第172、173頁），然
    與房東江俊龍、陳杏津同庭時，竟均不認識其二人（偵二卷
    第128頁），且與證人即房東太太陳杏津於偵訊所證：伊從
    未見過林楷倫；該店租金係以支票支付等情（偵二卷第
    127、128頁）均不相符，顯見同案被告林楷倫對於「摩登佳
    人瘦身美容館」之行政事務不熟悉，其僅係登記名義負責人
    。另同案被告林楷倫曾親自出面辦理「摩登佳人瘦身美容館
    」之登記事宜，此有證人王秀蓁於偵查中具結證稱﹕伊為記
    帳士，曾與被告林楷倫碰過面，就是在國稅局，因為伊要做
    對保的工作，伊從95年開始幫「摩登佳人瘦身美容館」辦理
    登記事宜等語（偵二卷第35頁）可證。同案被告林楷倫可預
    見「摩登佳人瘦身美容館」之經營型態既須毫無信任關係之
    他人出具名義為登記名義人，復經營為男客按摩，亦會有從
    事猥褻色情按摩之可能，仍不違背其本意，於97年6月30日
    起同意擔任「摩登佳人瘦身美容館」之名義負責人，出面辦
    理登記事宜，其應係出於幫助意圖使女子與他人為猥褻行為
    以營利之未必故意亦明，復無證據證明同案被告林楷倫有參
    與本件犯行之構成要件行為，本件尚乏積極證據足資證明同
    案被告林楷倫，有與被告徐文棟及同案被告林楷倫、張芸溱
    為意圖使女子與他人為猥褻行為以營利之犯意聯絡，公訴人
    認同案被告林楷倫亦係被告徐文棟之共同正犯之一，顯係有
    誤，併此敘明。再被告徐文棟媒介後進而容留女子從事猥褻
    之行為，媒介之低度行為，應為容留之高度行為所吸收，不
    另論罪，僅應論以意圖使女子與他人為猥褻行為而容留以營
    利罪。再徐文棟前於96年間因妨害風化案件，於98年1月6日
    經臺灣臺中地方法院以97年度簡上字第735號判決6月，如易
    科罰金以新臺幣2千元折算1日確定，於98年3月19日易科罰
    金執行完畢等情，有臺灣高等法院被告全國前案紀錄表在卷
    可按，其受有期徒刑之執行完畢後，5年內故意再犯本案有
    期徒刑以上之罪，為累犯，應依刑法第47條第1項之規定加
    重其刑。
二、原審詳予卷證，對被告論罪科刑，固非無見，惟原審認定被
    告本件犯行除98年6月25日意圖使女子王惠珍與男客黃清明
    為猥褻之行為，而容留以營利外，另自98年6月初起至98 年
    6月25日止尚有多次意圖使女子與他人為猥褻之行為，而容
    留以營利犯行，並論以包括一罪。然本院參酌公訴意旨之記
    載，公訴人就該部分應未起訴；復此部分除證人王惠珍於警
    詢、原審證稱：伊於98年6月初到店內工作，每天都去上班
    ，一直到臨檢之前有做過約10次云云（警卷第45頁、原審卷
    第67頁），別無其他可資佐證，而證人王惠珍究係另於何日
    何時有與何男客為猥褻行為，語焉不詳，已難僅依證人王惠
    珍此部分之證述內容，遽為被告徐文棟確有此部分（即除王
    惠珍與男客黃清明為猥褻行為一次外）之意圖使女子與他人
    為猥褻之行為，而容留以營利犯行之認定；復扣案之帳目明
    細表、營業日報表等均無從證明證人王惠珍自98年6月初至
    臨檢止，除查獲當日與男客黃清明為猥褻之性交易外，尚有
    於何時為其他次之猥褻性交易多次；再扣案之客人名冊固有
    紀錄自97年9月2日至98年6月1日之客人特徵資料，然該客人
    名冊仍不足證明所紀錄之客人確有從事半套之性交易。此部
    分實難僅以證人王惠珍之上開單一證詞，遽即推斷被告徐文
    棟等人自98年6月初起至6月25日止（除王惠珍與男客黃清明
    為猥褻之性交易一次外），尚有意圖使女子與他人為猥褻之
    行為，而容留以營利犯行。從而，復查無其他積極證據足資
    證明被告徐文棟尚有其他次之意圖使女子與他人為猥褻之行
    為，而容留以營利犯行，是此部分既乏積極證據證明，則此
    部分與前開起訴並有罪部分並無裁判上一罪或實質上一罪關
    係，自非本案審理效力所及，是原審判決就此部分認定被告
    徐文棟犯行之期間、次數已有未合。被告上訴意旨仍以：(一)
    證人黃清明之警詢與偵訊關於是否店家一開始即告知有色情
    行為乙節之證述前後矛盾，再黃清明於王惠珍為其提供性服
    務時即遭警查獲，若非與警方配合，豈可能如此巧合？且同
    案被告吳俊衛有介紹半套性服務，不能證明告徐文棟知悉此
    事。(二)又王惠珍從事該半套性服務係個人行為，與店方無涉
    ，縱客人消費1小時買2小時費用，僅能推測客人滿意服務，
    對客人與王惠珍間如何約定，無從得知。(三)且被告徐文棟於
    98年6月25日警方查獲前，業已離職，又離職前亦非負責櫃
    台人員，本案與被告徐文棟無關。再被告徐文棟經營該店時
    間係96年4月20日至同年12月6日，有讓渡書可佐，而證人陳
    杏津（上訴狀誤載為江俊龍）偵訊證稱「97年10月25日見過
    被告」，應係記錯了等情，亦有證人曾秀鳳之原審證述在卷
    。(四)又被告因98年5月初口頭請辭後即未打卡，故無打卡紀
    錄；查獲當天被告是去收會錢，請撤銷原判決，為無罪之諭
    知云云（上訴卷第11至23、60頁），而指摘原判決不當，然
    查：(一)證人黃清明雖有部分證述不一，惟其偵訊所述仍可採
    信，已如前述（參見理由欄貳之一所載），自不能因證人黃
    清明為警當場查獲其有為半套之性交易，即認證人黃清明所
    述並非可採；又被告徐文棟具意圖使女子與他人為猥褻之行
    為，而容留以營利之犯意，並與同案被告吳俊衛等人具犯意
    聯絡等情，亦如前述（參見理由欄貳之二所載），被告上訴
    理由猶稱本件不能證明被告徐文棟知情云云，自非可採；(二)
    再美容師與男客黃清明間為半套之猥褻行為性交易，並非美
    容師之個人行為，而係經被告徐文棟與同案被告張芸溱、吳
    俊衛基於意圖使女子與他人為猥褻之行為，而容留以營利之
    犯意聯絡，為王惠珍及黃清明媒介並容留其等為本件猥褻行
    為，亦如前述（參見理由欄貳所載），被告上訴理由猶稱：
    無從得知客人與王惠珍間如何約定云云，亦非可採；(三)再被
    告並未於98年6月25日警方查獲之前離職，又證人陳杏津於
    偵訊所證於97年10月25日見過被告乙節，並無誤記情形，均
    如前述，證人曾秀鳳於原審所證「陳杏津記錯時間」，係迴
    護被告徐文棟之詞，並非可採（參見理由欄貳之二、四所載
    ），被告此部分上訴理由所稱，亦非可探；(四)被告所稱無6
    月份打鐘卡係因口頭請辭後即未打卡云云，與常情不符，亦
    如前述（參見理由欄貳之四所載），本院亦難遽採為有利被
    告徐文棟之認定。綜上所述，被告上訴無理由，然原審判決
    關於此部分既有上開可議之處，自無以維持，應由本院撤銷
    改判。
三、爰審酌被告徐文棟前已於96年間在同址遭查獲意圖使女子與
    他人為猥褻之行為，而容留以營利之相同犯行，經臺灣臺中
    地方法院以97年度簡上字第735號判決判處有期徒刑6月，如
    易科罰金以新臺幣2千元折算1日確定，竟再為本件犯行，顯
    無悔意，惡性非輕，復本件先媒介繼容留女子與他人為猥褻
    行為，影響社會善良風俗，並將女性身體物化，嚴重扭曲社
    會之價值觀，暨考量其犯行之手段、目的，及其犯後態度等
    一切情狀，量處如主文第2項所示之刑，並考量被告為本件
    犯行係基於營利意圖，從中獲取不法利益，前案即臺灣臺中
    地方法院97年度簡上字第735號妨害風化案件所諭知之易科
    罰金折算標準係以新臺幣2千元折算1日，猶未知警惕，從而
    ，本件諭知如主文第2項所示之易科罰金折算標準，以資懲
    儆。
四、沒收之說明：扣案之電腦主機1台、監視器鏡頭8組、帳目明
    細表25張（同上訴卷第115至163頁）、98年6月25日帳目營
    業日報表1張（同上訴卷第113頁）、客人名冊1本（同上訴
    卷第97至111頁）、打鐘卡9張等物品，固係經營該「摩登佳
    人瘦身美容館」所用之物，惟無積極證據證明係被告徐文棟
    或同案被告張芸溱、吳俊衛所有之物，復與本案無直接關係
    ，且無證據證明係供本件意圖使女子與他人為猥褻之行為，
    而容留以營利犯行所用之物，自不予宣告沒收，併此敘明。
據上論結，應依刑事訴訟法第369條第1項前段、第364條、第299
條第1項前段，刑法第28條、第231條第1項、第47條第1項、第41
條第1項段前段，刑法施行法第1條之1第1項、第2項後段，判決
如主文。
本案經檢察官吳文忠到庭執行職務。
中    華    民    國   100    年    4     月    12    日
            刑事第十二庭  審判長法  官            

                                法  官            

                                法  官

得上訴